臺灣板橋地方法院刑事判決　　　　　　　96年度訴字第2943號
公　訴　人　臺灣板橋地方法院檢察署檢察官
被　　　告　甲○○
選任辯護人　鍾志宏律師
上列被告因違反槍砲彈藥刀械管制條例案件，經檢察官提起公訴
（九十六年度偵字第一二三九四號），本院判決如下：
    主    文
甲○○未經許可，持有空氣槍，處有期徒刑壹年捌月，併科罰金
新臺幣伍萬元，罰金如易服勞役，以新臺幣壹仟元折算壹日，緩
刑年，扣案空氣槍壹支（槍枝管制編號：000000000
0號）沒收。
    犯罪事實
一、甲○○明知可發射金屬或子彈具有殺傷力之空氣槍，係槍砲
    彈藥刀械管制條例所列管之槍砲，非經主管機關許可，不得
    持有，竟基於持有具殺傷力之空氣槍之犯意，於民國九十五
    年十二月間某日，自網站上向真實姓名年籍不詳人士購得可
    發射子彈具有殺傷力之空氣槍一支（槍枝管制編號：000
    0000000號）、鋼珠彈五十五顆、瓦斯鋼瓶十二瓶，
    而未經許可持有之，並將上開空氣槍置於臺北縣永和市○○
    街八十一巷四十號二樓住處。嗣於九十六年五月二十八日，
    因甲○○上網欲購買該空氣槍所用之彈簧，經臺中市警察局
    刑警大隊偵四隊之警員於網路上發現，認為該處可能有槍砲
    彈藥刀械管制條例所列管之槍彈，遂在無搜索票且未知悉是
    否有犯罪事實及是否有犯罪嫌疑人之情形下，至前開甲○○
    之住處訪談，而甲○○見警方到場，遂主動自首交出前開空
    氣槍等物，並接受裁判。
二、案經臺中市警察局移送臺灣板橋地方法院檢察署檢察官偵查
    起訴。
    理    由
一、訊據被告甲○○，對於上揭犯罪事實均坦承不諱（本院九十
    六年十月二十五日審判筆錄），且有空氣槍一支（槍枝管制
    編號：0000000000號）、鋼珠彈五十五顆、瓦斯
    鋼瓶十二瓶扣案可資佐證，而扣案空氣槍經具有專門鑑定槍
    枝是否有殺傷力能力之內政部警政署刑事警察局鑑定結果，
    認該空氣槍，係以小型二氧化碳鋼瓶內空氣為發射動力，經
    試射結果，單位面積動能為五十三點六焦耳／平方公分。依
    日本科學警察研究所之研究結果，彈丸單位面積動能達二十
    焦耳／平方公分即足以穿入人體皮肉層等情，有該局九十六
    年七月十日刑鑑字第０九六００九八一四八號槍彈鑑定書在
    卷可憑（見臺灣板橋地方法院檢察署九十六年度偵字第一二
    三九四號卷第三十三頁至第三十五頁），足認扣案空氣槍確
    具殺傷力。從而本件事證明確，被告犯行已堪認定。
二、按刑法第六十二條所謂未發覺之罪，凡有搜查權之官吏，不
    知有犯罪之事實，或雖知有犯罪事實，而不知犯罪人為何人
    者，均屬之，最高法院著有二十六年渝上字第一八三九號判
    例可資參照。本件臺中市警察局刑警大隊之警員在無搜索票
    之情形下，至被告所居住之處所訪談被告之前，並不確知該
    屋內是否有具有殺傷力之空氣槍，亦不知道若真有空氣槍，
    真正持有該空氣槍之行為人為何人，當時係被告主動開門後
    ，見係警方人員，主動從房間內拿出本件扣案空氣槍，並表
    明該空氣槍為其所有一情，業據證人即當時在場之臺中市警
    察局刑警大隊小隊長張芥卿於本院審理中結證明確（見本院
    前開審判筆錄第三頁至第五頁），足證被告之行為當屬刑法
    第六十二條之自首無誤，應依該條之規定，減輕其刑。是核
    被告所為，係犯槍砲彈藥刀械管制條例第八條第四項之未經
    許可持有空氣槍罪，爰審酌被告犯後坦承犯行而態度良好，
    且由卷內證據觀之，其僅單純持有該空氣槍，並無證據證明
    有持該空氣槍為其他犯行，其犯罪所生之危害尚屬輕微及其
    他一切情狀，量處如主文所示之刑，並就罰金刑部分諭知易
    服勞役之折算標準。扣案空氣槍一支（槍枝管制編號：00
    00000000號），屬違禁物，應依刑法第三十八條第
    一項第一款之規定，宣告沒收。至於本件雖另扣得鋼珠彈五
    十五顆、瓦斯鋼瓶十二瓶等物，惟該等物品並未經鑑定具有
    殺傷力（見前揭槍彈鑑定書），難認屬違禁物，復非刑法第
    三十八條第一項第二款、第三款沒收之標的，核與沒收要件
    不合，爰不另為沒收之諭知，附此敘明。又被告未曾因故意
    犯罪受有期徒刑以上刑之宣告，有臺灣高等法院被告前案紀
    錄表一份在卷可稽，其犯罪所生之損害尚非嚴重，經此教訓
    ，當知悔悟，遂認本院所宣告之刑，以暫不執行為適當，爰
    併依刑法第七十四條第一項第一款之規定，宣告緩刑三年，
    以勵自新。
據上論斷，應依刑事訴訟法第二百九十九條第一項前段，槍砲彈
藥刀械管制條例第八條第四項，刑法第十一條前段、第四十二條
第三項、第三十八條第一項第一款、第六十二條、第七十四條第
一項第一款，刑法施行法第一條之一，判決如主文。
中　　華　　民　　國　　96　　年　　11　　月　　8 　　日
                  刑事第四庭審判長法  官  許政賢
                                  法  官  廖怡貞
                                  法  官  吳冠霆
上列正本證明與原本無異。
如不服本判決，應於判決送達後十日內敘明上訴理由，向本院提
出上訴狀（應附繕本），上訴於臺灣高等法院。
                                  書記官  黃炎煌
中　　華　　民　　國　　96　　年　　11　　月　　8 　　日
附錄法條：槍砲彈藥刀械管制條例第八條
槍砲彈藥刀械管制條例第8條
未經許可，製造、販賣或運輸鋼筆槍、瓦斯槍、麻醉槍、獵槍、
空氣槍或第4條第1項第1款所定其他可發射金屬或子彈具有殺傷
力之各式槍砲者，處無期徒刑或5年以上有期徒刑，併科新臺幣1
千萬元以下罰金。
未經許可，轉讓、出租或出借前項所列槍枝者，處 5 年以上有期
徒刑，併科新臺幣 1 千萬元以下罰金。
意圖供自己或他人犯罪之用，而犯前二項之罪者，處無期徒刑或
 7 年以上有期徒刑，併科新臺幣 1 千萬元以下罰金。
未經許可，持有、寄藏或意圖販賣而陳列第 1 項所列槍枝者，處
 3年以上10年以下有期徒刑，併科新臺幣700萬元以下罰金。
第 1 項至第 3 項之未遂犯罰之。
